# 新收入准则：广告资源互换

提问人：Ryan_q 时间：2021-10-04 13:33:08
@chenyiwei，陈版主，在学习准则中有一问题请教:
《 2010 企业会计准则讲解》中：在实务中，企业向其顾客提供广告服务以换取该顾客向其提供广告服务的，这样的易货交易只有在所交换的广告服务不相同或相似、而且符合收入确认条件时，才能确认收入。该收入通常无法用所收到广告服务的公允价值进行可靠计量，因此因此 应 采用所提供广告服告服 务 的公允价 值进 行行 计 量。量。
新收入准则：
当企业因交付商品或服务而取得客户支付的现金时,交易价格(以及收入金额)应为所取得的现金金额(即,所取得资产的价值)。同样地,对于非现金对价,企业也应按公允价值确定交易价格。(IFRS15.BC248)
非货币性资产交换：
应当以换出资产的公允价值作为确定换入资产成本的基础，但有确凿证据换入资产的公允价值更加可靠的除外。
问：企业向其顾客提供广告服务以换取该顾客向其提供广告服务的，对于新收入准则以换入资产公允价值确定为交易价格，与非货币性资产交换以换出资产的公允价值的背后理论依据是什么？
望陈版主指点

回答人：chenyiwei
非货币性资产交换交易中，换入资产的计量首选按照换出资产的公允价值，这是基于传统的成本概念，即换出资产的公允价值代表了换入资产的取得成本。债务重组中以非金融资产抵债时，以“放弃债权的公允价值”入账的原则与之类似。
收入准则下的非现金对价要求以取得对价的公允价值计量，从上述IFRS 15.BC248的表述可以看出，新收入准则更强调的是对收入的计量，作为对价的资产入账价值确定从属于收入的计量，即以换入资产的公允价值代表收入的计量金额，相应地作为对价的非现金资产也应按其公允价值进行初始计量。